臺灣高等法院刑事判決               100年度上易字第1862號
上  訴  人
即  被  告  陳睿博
上列上訴人因違反毒品危害防制條例案件，不服臺灣板橋地方法
院100年度易字第1936號，中華民國100年6月30日第一審判決（
起訴案號：臺灣板橋地方法院檢察署100年度偵字第4119號），
提起上訴，本院判決如下：
    主  文
上訴駁回。
    理  由
一、按不服地方法院之第一審判決而上訴者，應向管轄第二審之
    高等法院為之。上訴書狀應敘述具體理由。上訴書狀未敘述
    上訴理由者，應於上訴期間屆滿後20日內補提理由書於原審
    法院，逾期未補提者，原審法院應定期間先命補正。第二審
    法院認為上訴書狀未敘述理由或上訴有第362 條前段之情形
    者，應以判決駁回之。但其情形可以補正而未經原審法院命
    其補正者，審判長應定期間先命補正。刑事訴訟法第361 條
    、第367 條，分別定有明文。所謂不服第一審判決之具體理
    由，必係依據卷內既有訴訟資料或提出新事證，指摘或表明
    第一審判決有何採證認事、用法或量刑等足以影響判決本旨
    之不當或違法，而構成應予撤銷之具體事由，始克當之（例
    如：依憑證據法則具體指出所採證據何以不具證據能力，或
    依憑卷證資料，明確指出所為證據證明力之判斷如何違背經
    驗、論理法則）；倘僅泛言原判決認定事實錯誤、違背法令
    、量刑失之過重或輕縱，而未依上揭意旨指出具體事由，或
    形式上雖已指出具體事由，然該事由縱使屬實，亦不足以認
    為原判決有何不當或違法者（例如：對不具有調查必要性之
    證據，法院未依聲請調查亦未說明理由，或援用證據不當，
    但除去該證據仍應為同一事實之認定），皆難謂係具體理由
    ，俾與第二審上訴制度旨在請求第二審法院撤銷、變更第一
    審不當或違法之判決，以實現個案救濟之立法目的相契合，
    並節制濫行上訴（最高法院97年度臺上字第892 號判決參照
    ）。是以上訴人之上訴書狀或補提之上訴理由書，雖有敘述
    上訴理由，惟並未具體敘述第一審判決有上述違法、不當情
    形，即與未敘述具體理由無異，其所為上訴，即不符合上訴
    之法定要件。
二、原審以上訴人即被告（下稱被告）在警詢、偵查及原審審理
    中均坦承不諱，並有扣案毒品甲基安非他命三包、愷他命二
    包、現場及扣案物品照片八幀可資佐證。上開疑似毒品之白
    色透明晶體三包、白色細結晶二包經送鑑定後，確實分別含
    有甲基安非他命、愷他命成分等情，復有臺北市政府警察局
    100年2月23日北市鑑毒字第030號鑑驗通知書、交通部民用
    航空局航空醫務中心100年4月15日航藥鑑字第1002076Q號毒
    品鑑定書各一份在卷可按，被告所為，係犯毒品危害防制條
    例第11條第2項持有第二級毒品罪及同條例第11條第5項之持
    有第三級毒品純質淨重20公克以上罪。其以一持有行為，同
    時持有第二級毒品甲基安非他命及第三級毒品愷他命，為想
    像競合犯，應依刑法第55條之規定，從一重依持有第三級毒
    品純質淨重20公克以上罪處斷。並審酌被告並無前科，有本
    院被告前案紀錄表一份在卷可按，素行尚可，然被告持有驗
    餘淨重4.78公克之第二級毒品甲基安非他命、驗前純質淨重
    高達32.0216公克之第三級毒品愷他命，數量甚鉅，嚴重危
    害國人身心健康及社會秩序，兼衡被告犯罪之動機、目的、
    手段及犯罪後坦承犯行之態度等一切情狀，量處有期徒刑陸
    月，如易科罰金，以新臺幣壹仟元折算壹日。扣案甲基安非
    他命包內之甲基安非他命（驗餘淨重共計肆點柒捌公克）
    均沒收銷燬之；扣案愷他命貳包內之愷他命（驗餘淨重共計
    拾點玖玖肆柒公克，驗前純質淨重共計約拾貳點零貳壹
    陸公克）及上開甲基安非他命、愷他命之外包裝袋共計伍只
    均沒收，其認事用法核無不當，量刑亦屬妥適。
三、被告不服，提起上訴，上訴意旨略以：被告因一時好奇而受
    誘，現已勒戒完畢並未施用，也是初犯，希望法官能量輕刑
    ，給本人一個改過機會云云。經查：原審以被告坦承犯行，
    並審酌被告並無前科，有本院被告前案紀錄表一份在卷可按
    ，素行尚可，然被告持有驗餘淨重4.78公克之第二級毒品甲
    基安非他命、驗前純質淨重高達32.0216 公克之第三級毒品
    愷他命，數量甚鉅，嚴重危害國人身心健康及社會秩序，兼
    衡被告犯罪之動機、目的、手段及犯罪後坦承犯行之態度等
    一切情狀，等量處如原審判決主文所示之刑，原審就刑罰裁
    量之職權行使，並未逾越法律所規定之範圍，亦無任何輕重
    失衡或違法不當之處，被告其上訴意旨並未具體指摘原審量
    刑有何不當，本件上訴顯無具體理由而不合法定程式，應予
    駁回，並不經言詞辯論為之。
據上論斷，應依刑事訴訟法第367條前段、第372條，判決如主文
。
中    華    民    國   100    年    8     月    29    日
                  刑事第十庭  審判長法  官  宋  祺
                                    法  官  陳明珠
                                    法  官  林孟宜
以上正本證明與原本無異。
不得上訴。
                                    書記官  王靜怡
中    華    民    國   100    年    8     月    31    日